臺灣士林地方法院刑事裁定
110年度撤緩字第151號
聲  請  人  臺灣士林地方檢察署檢察官
受  刑  人  彭敬鈞




上列受刑人因傷害案件（臺灣新北地方法院108年度易字第1016
號），經檢察官聲請撤銷緩刑之宣告（110年執聲字第934號），
本院裁定如下：
    主    文
彭敬鈞之緩刑宣告撤銷。
    理    由
一、聲請意旨略以：受刑人彭敬鈞（下稱受刑人）因傷害案件，
    經臺灣新北地方法院於民國109年4月21日以108年度易字第1
    016號判決判處有期徒刑2月，緩刑2年，並應依判決書附件
    所載調解筆錄內容向告訴人呂冠廷支付損害賠償，於109年6
    月2日確定；惟查受刑人於緩刑期內，未如期賠償告訴人，
    足認原宣告緩刑難收預期效果，核其所為，已合於刑法第75
    之1第1 項第4款所定得撤銷緩刑宣告之原因，爰依刑事訴訟
    法第476 條規定聲請撤銷緩刑等語。
二、按緩刑宣告，得斟酌情形，命犯罪行為人向被害人支付相當
    數額之財產或非財產上之損害賠償；受緩刑之宣告而違反第
    74條第2項第1款至第8款所定負擔情節重大者，足認原宣告
    之緩刑難收其預期效果，而有執行刑罰之必要者，得撤銷其
    宣告，刑法第74條第2項第3款、第75條之1第1項第4款分別
    定有明文。從而，被告受緩刑宣告後，如欲撤銷其緩刑宣告
    ，除需被告合於刑法第75條之1第1項所規定之法定事由外，
    尚須以「足認原宣告之緩刑難收其預期效果，而有執行刑罰
    之必要者」，法院始得依職權裁量撤銷之；又所謂違反第74
    條第2項第1款至第8款所定負擔「情節重大」者，當從受判
    決人自始是否真心願意接受緩刑所附之條件，或是否顯有履
    行負擔之可能，而有隱匿或處分其財產、故意不履行、無正
    當事由拒絕履行或顯有逃匿之虞等情事，考量受刑人未履行
    條件情形與被害人所受損害間，依比例原則綜合衡酌原宣告
    之緩刑是否難收其預期之效果，而確有執行刑罰之必要，資
    以決定該緩刑宣告是否應予撤銷，是雖非謂受刑人一不履行
    即當然應撤銷緩刑，惟倘受刑人係因與被害人達成調解，並
    經法院以調解內容為緩刑之條件，在被害人之立場，當以受
    刑人履行條件為最主要之目的，且被害人若無法依該條件受
    清償，而受刑人仍得受緩刑之利益，顯不符合一般社會大眾
    之法律情感，得認係違反緩刑所定負擔情節重大。
三、經查：
  ㈠按緩刑之宣告應撤銷，由受刑人所在地或其最後住所地之地
    方檢察官聲請該法院裁定之，刑事訴訟法第476條定有明文
    。受刑人之住所為臺北市○○區○○○路0段000號2樓之1，有受
    刑人之個人戶籍資料（完整姓名）查詢結果1紙附卷可參（
    見本院卷第39頁），是本院就上開撤銷緩刑宣告之聲請，自
    有管轄權，合先敘明。
  ㈡受刑人前因傷害案件，經臺灣新北地方法院於109年4月21日
    以108年度易字第1016號判決判處有期徒刑2月，緩刑2年，
    並應依附件所示該院109年度司附民移調字第97號調解筆錄
    所載條件履行賠償（即賠償新臺幣《下同》20萬元，於109年2
    月12日前先給付1萬元，餘款19萬元，自109年3月起按月於
    每月12日前給付4千元，至全部清償完畢為止，如有一期未
    履行，視為全部到期），於109年6月2日確定等情，有上開
    判決及臺灣高等法院被告前案紀錄表各1份在卷可佐（見本
    院卷第25至33頁），徵諸前開判決所附緩刑條件，乃受刑人
    與告訴人之調解之條件，有原審卷附之109年1月30日調解筆
    錄在卷可按（見原審108易1016號卷第165至166頁）。堪認
    受刑人於與告訴人調解之初，乃係衡酌其資力後，始同意上
    開調解條件，而原判決係考量受刑人業與告訴人達成調解，
    方為附條件緩刑之宣告，則受刑人自應依原判決所定負擔遵
    期履行。
  ㈢受刑人就上開判決書所附之緩刑條件，僅給付2萬5千元，其
    餘款項迄今均未給付，經告訴人多次聯繫無著，告訴人並到
    庭陳稱：109年8月10日起受刑人就失聯，我密他，他已讀不
    回，打電話給他也不接，之後我再以FB訊息密他，但他就不
    讀了，從此一直失聯至今等語（見本院卷第70至71頁），並
    有告訴人所提出對話訊息擷圖照片在卷可稽（見本院卷第73
    至146頁），足見受刑人未遵照緩刑宣告所附條件履行，已
    違反刑法第74條第2項第3款所定負擔甚明。
  ㈣本院審酌原判決緩刑所附之負擔，內容係依據受刑人與告訴
    人所成立之調解筆錄而定，則該內容本應係受刑人衡量其個
    人資力後所為可給付金額之承諾，而受刑人受前開緩刑宣告
    後，本即應於履行期限內履行上開緩刑條件，卻恣意不依條
    件履行，所為殊值非議；復考量受刑人為88年次，教育程度
    為高職肄業，有原審審判筆錄之記載及個人戶籍完整資料查
    詢結果在卷可佐（見原審108易1016號卷第209、219頁、本
    院卷第39頁），足認其係具有相當智識之成年人，非無謀生
    能力，而在此期間亦非無籌錢給付之可能，且受刑人自原判
    決確定後，迄今亦無因案在監所執行或羈押之情，有臺灣高
    等法院被告前案紀錄表可考（見本院卷第41頁），堪認其客
    觀上亦無不能履行緩刑所附條件之情事，卻未依緩刑條件履
    行，足認受刑人在法院宣告緩刑後確有任意不依條件履行之
    情。復審酌受刑人自109年8月10日起與告訴人失聯迄今，復
    經本院傳喚、電聯無著，有本院送達證書及公務電話紀錄在
    卷可稽（見本院卷第55、57、65頁），實無從期待受刑人日
    後將依上開緩刑負擔履行，亦難認受刑人有履行緩刑負擔之
    誠意，倘未撤銷緩刑宣告，實難維持原判決緩刑條件之公信
    力，並達成促使受刑人自新、適度填補因其犯罪所生損害及
    保障被害人利益等目的。從而，受刑人漠視此一緩刑所定負
    擔之效力，有故意不履行、無正當事由拒絕履行等情，堪認
    其違反情節重大，原宣告之緩刑難收其預期效果，而有執行
    刑罰之必要
　㈤綜上所述，受刑人既已評估自己之資力，始同意原判決緩刑
    宣告所定負擔，顯有履行負擔之可能，是其於受緩刑宣告之
    利益後，本應信守承諾，履行給付告訴人損害賠償之義務，
    詎違背之，罔顧法院給予緩刑之機會；又上開負擔既為原判
    決對於受刑人宣告緩刑之重要考量，則受刑人無正當理由不
    履行該損害賠償之義務，違背緩刑所定負擔之情節實屬重大
    ，本院審酌上揭各該情節，認原宣告之緩刑難收其預期效果
    ，而有執行刑罰之必要。是聲請人聲請撤銷受刑人緩刑之宣
    告，經核並無不合，自應撤銷其緩刑之宣告。
四、依刑事訴訟法第476 條，刑法第75條之1 第1 項第4 款，裁
    定如主文。
中　　華　　民　　國　　111 　年　　2 　　月　　9 　　日
                  刑事第八庭　　法  官  蘇琬能
以上正本證明與原本無異。                             
如不服本裁定應於送達後5日內向本院提出抗告狀。
若因疫情而遲誤不變期間，得向法院聲請回復原狀。
                                 書記官 羅以佳
中　　華　　民　　國　　111 　年　　2 　　月　　10　　日